臺灣彰化地方法院民事裁定
111年度司繼字第242號
聲  請  人  鄭美玲即莊進嘉之遺產管理人

上列聲請人聲請酌定遺產管理人報酬事件，本院裁定如下：
    主  文
聲請人擔任被繼承人莊進嘉遺產管理人墊付之遺產管理費用額，
確定為新臺幣壹萬捌仟零玖拾貳元。
程序費用新臺幣壹仟元由被繼承人莊進嘉之遺產負擔。
    理  由
一、本件聲請意旨略以：聲請人前經本院102年度司繼字第1161
    號民事裁定選任為被繼承人莊進嘉之遺產管理人。今被繼承
    人所遺不動產於本院110年度司執字第42551號強制執行程序
    進行拍賣，為此聲請裁定遺產管理人管理遺產期間代墊之遺
    產管理費用新臺幣（下同）20,092元等語。
二、按遺產管理人得請求報酬，其數額由法院按其與被繼承人之
    關係、管理事務之繁簡及其他情形，就遺產酌定之，必要時
    ，得命聲請人先為墊付，民法第1183條定有明文。次按聲請
    法院處理關於酌定遺產管理人報酬事件所定應經親屬會議處
    理之事件，專屬被繼承人住所地法院管轄；法院就前條第5
    項所定事件所為裁定時，得調查遺產管理人所為遺產管理事
    務之繁簡及被繼承人之財產收益狀況，家事事件法第181條
    第5項、第182條亦有明定。
三、經查：
㈠、聲請人前經本院102年度司繼字第1161號民事裁定選任為被繼
    承人莊進嘉之遺產管理人，此有聲請人提出之民事裁定及確
    定證明書影本附卷可稽，又聲請人前已聲請酌定遺產管理人
    報酬，經本院103年度司繼字第316號民事裁定確定，惟聲請
    人並未聲請裁定管理遺產之代墊費用，經本院職權調閱卷宗
    核閱無訛，是聲請人聲請裁定管理遺產之代墊費用，應予准
    許。
㈡、聲請人主張就任遺產管理人後，已支出公示催告聲請費1,000
    元、登報費1,000元、酌定遺產管理人報酬聲請費1,000元、
    彰化縣地方稅務局行政執行案件代收執行費150元、代繳彰
    化縣地方稅務局地方稅16,942元，合計支出20,092元，業據
    提出本院自行收納款項收據、登報費收據、代收執行費收據
    （蓋代收章）、繳款書（蓋代收章）等件為證，堪信屬實。
    惟其中聲請人支出之聲請遺產管理人報酬程序費用1,000元
    、聲請公示催告程序費用1,000元，分別因本院103年度司繼
    字第316號及103年度司家催字第45號裁定已載明程序費用由
    被繼承人之遺產負擔並已確定其數額，聲請人可檢具相關裁
    定聲請於執行程序中列為執行必要費用而優先受償。是扣除
    後聲請人代墊之遺產管理費用合計為18,092元。
四、依家事事件法第181條第11項，裁定如主文。
五、如對本裁定抗告，須於裁定送達後10日之不變期間內，向本
    院提出抗告狀，並繳納抗告費新臺幣1,000元。
中　　華　　民　　國    111    年    4    月    30    日
                  家事法庭     司法事務官 楊順堯